臺灣苗栗地方法院刑事判決　　　　　　　　　　　　　九十三年度訴字第三一二號
　　公　訴　人　臺灣苗栗地方法院檢察署檢察官
　　被　　　告　甲○○
右列被告因詐欺等案件，經檢察官提起公訴（九十二年度偵字第四八二一號），暨同
署移送併案審理（九十三年度偵緝字第一Ｏ六號），本院依簡式審判程序審理，判決
如左：
    主  文
甲○○後備軍人，居住處所遷移，無故不依規定申報，致使點閱召集令無法送達，處
有期徒刑月。又連續幫助以犯刑法第三百三十九條第一項詐欺取財之罪為常業，處
有期徒刑拾月。應執行有期徒刑壹年。
    犯罪事實及理由
一、犯罪事實：
  (一)甲○○係原住於苗栗縣頭份鎮○○路六九○巷二弄二三號之後備軍人，詎其意圖
　　避免召集，自民國（下同）九十二年六月間某日起遷離上開處所，竟無故不依規
    定申報，致使苗栗縣後備司令部所發、指定應於九十二年十月十六日前往臺中縣
    烏日鄉成功嶺營區報到之精誠六五○一之一號點閱召集令無法送達予甲○○。
  (二)甲○○另於九十二年七月間，因需款孔急，見報紙刊登「高收郵簿」之廣告，得
　　知可藉由出賣自己具名設立之金融機構帳戶得款花用，在能預見其提供帳戶予不
　　相識之人使用，可能幫助不詳犯罪集團掩飾其因重大犯罪所得財物之情況下，竟
　　仍不違背其本意，基於幫助之概括犯意，連續於九十二年七月之一個月期間內，
    均在臺中市○○路某處，將自有華南商業銀行頭份分行、帳號○○八—0000
    00000000號帳戶，第一銀行頭份分行、帳號○○七—00000000
    0000號帳戶，彰化銀行水湳分行、帳號四○三五—五一—三六五四四—八—
    ○○號帳戶，國泰世華銀行中港分行、帳號000000000000號帳戶之
    存摺、印章、提款卡及提款密碼，各以新臺幣（下同）一千元之代價，分次出賣
    予真實姓名、年籍均不詳之「林正文」成年男子。嗣不詳人士取得該些帳戶後，
    即基於常業詐欺犯意，先在ＥＢＡＹ拍賣網站上，偽以販賣ＮＯＫＩＡ牌七二五
    ○型行動電話機，實則交付同牌八二五○型行動電話機，或根本不交付行動電話
    機之方式，詐騙戊○○、丁○○，使渠等陷於錯誤，依販售者指示，戊○○匯款
    七千八百十五元、丁○○匯款八千四百五十一元，均匯入甲○○上開華南商業銀
    行頭份分行帳戶；復又以電話遭盜用為由，詐騙己○○○匯款九萬九千八百六十
    八元至甲○○上開第一銀行頭份分行帳戶；再以代辦金融貸款為由，詐騙乙○○
    匯款二萬六千元至甲○○上開彰化銀行水湳分行帳戶；另又以網路貸款為由，詐
    騙丙○○匯款至知情之劉子榮所有、梨山郵局帳號0000000號帳戶（劉子
    榮部分為台灣台中地方法院審理中）內，再將其中六萬一千元轉匯入甲○○所有
    之上開國泰世華銀行中港分行帳戶。得款後，該等不詳人士旋將款項領走；而甲○○亦以此方式幫助不詳人士掩飾、隱匿渠等因常業詐欺之犯罪所得。嗣戊○○
    、己○○○、乙○○、丁○○、丙○○等人發現受騙，乃報警循線查獲。
二、證據名稱：
  (一)被告於偵、審中之自白。
  (二)苗栗縣後備司令部九十二年十一月二十四日列管後備軍人行方不明、遷出未報移
    受領回執各乙紙附卷可稽。
  (三)證人即被害人戊○○、己○○○、乙○○、丁○○、丙○○之指訴，及另案被告
    劉子榮之供述在卷綦詳。
　(四)被害人乙○○之彰化銀行存款憑條、戊○○ＥＢＡＹ拍賣網站購買資料及轉帳交
　　易明細、己○○○匯款交易明細、丁○○遭詐騙之電子郵件資料及上海商業儲蓄
　　銀行匯款交易明細表、被告所有之上開華南商業銀行九十二年九月十二日迄同年
　　十月九日存款往來明細表、丙○○匯款之自動櫃員機交易紀錄及交易明細表、劉
　　子榮梨山郵局儲金人紀要、國泰世華銀行中港分行存摺存款交易查詢及開戶申請
　　人資料等附卷可佐。
三、按洗錢防制法第十二條第一項規定，犯該法第九條之罪者，其因犯罪所得財物或
    財產上利益，除應發還被害人或第三人者外，不問屬於犯人與否，沒收之。如全
    部或一部不能沒收時，追徵其價額或以其財產抵償之。茲查，被害人遭詐騙後匯
    入被告帳戶之金額，理應返還被害人，是以被告及其所幫助之詐騙集團成員，因
    本案詐騙所得之財物，均應發還被害人，故無另外應依上開第十二條第一項規定
    予以沒收之物；至於被告每出售一份存摺、印章等所得一千元部分，雖為被告所
    有、犯罪所得之物，然因未扣案，為免日後執行之困難，故不予以沒收，均附此
    敘明。
四、應適用之法條：
  (一)刑事訴訟法第二百七十三條之一第一項，第二百九十九條第一項前段、第三百十
    條之二、第四百五十四條第一項。
  (二)妨害兵役治罪條例第十條第三項、第一項第三款、第六條第二項。
  (三)洗錢防制法第九條第一項、第五項、第二條第一款。
  (四)刑法第十一條前段、第五十六條、第三十條第一項前段、第三十條第二項、第五
    十五條、第三百三十九條第一項、第三百四十條、第五十條第五款。
  (五)罰金罰鍰提高標準條例第一條前段。
五、如不服本件判決，得自收受送達之日起十日內，向本院提起上訴。
本案經檢察官黃智炫到庭執行職務。
中　　　華　　　民　　　國　　九十三　　年　　　九　　　月　　二十九　　日
                              臺灣苗栗地方法院刑事第二庭
                                  法  官  周　淡  怡
右正本證明與原本無異。
如不服本判決，應於送達後十日內向本院提出上訴狀(須附繕本)，上訴於台灣高等
法院台中分院。
中　　　華　　　民　　　國　　九十三　　年　　　九　　　月　　二十九　　日
                                  書記官  陳  建  分
附錄法條：
妨害兵役治罪條例第六條
意圖避免教育召集或勤務召集，而有下列行為之一者，處三年以下有期徒刑：
一　捏造免役、除役、轉役或免除召集原因者。
二　毀傷身體者。
三　拒絕接受召集令者。
四　應受召集，無故逾應召期限二日者。
五　使人頂替本人應召者。
無故不參加點閱召集，或意圖避免點閱召集，而有前項第一款至第三款及第五款行為之
一者，處一年以下有期徒刑、拘役或科新臺幣九萬元以下罰金。
國民兵為避免應召集輔助軍事勤務犯第一項之罪者，處三年以下有期徒刑。
妨害兵役治罪條例第十條
後備軍人意圖避免召集處理有下列行為之一者，處一年以下有期徒刑、拘役或科新臺幣
九萬元以下罰金：
一　離營歸鄉無故不依規定報到，或重複申報戶籍者。
二　拒絕依規定調查，或體格檢查不到者。
三　居住處所遷移，無故不依規定申報者。
國民兵犯前項第三款之罪者，處六月以下有期徒刑、拘役或科新臺幣三萬元以下罰金。
後備軍人犯第一項之罪或國民兵犯前項之罪，致使召集令無法送達者，以意圖避免召集
論；分別依第五條或第六條科刑。
刑法第三百四十條
以犯第三百三十九條之罪為常業者，處一年以上七年以下有期徒刑，得併科五萬元以下
罰金。
洗錢防制法第九條
犯第二條第一款之罪者，處五年以下有期徒刑，得併科新臺幣三百萬元以下罰金。
犯第二條第二款之罪者，處七年以下有期徒刑，得併科新臺幣五百萬元以下罰金。
以犯前二項之罪為常業者，處三年以上十年以下有期徒刑，得併科新臺幣一百萬元以上
一千萬元以下罰金。
法人之代表人、法人或自然人之代理人、受雇人或其他從業人員，因執行業務犯前三項
之罪者，除處罰行為人外，對該法人或自然人並科以各該項所定之罰金。但法人之代表
人或自然人對於犯罪之發生，已盡力監督或為防止行為者，不在此限。
犯前四項之罪，於犯罪後六個月內自首者，免除其刑；逾六個月者，減輕或免除其刑；
在偵查或審判中自白者，減輕其刑。
